*-------------------------------------------------------------------
* SPICE Model para o MOSFET de Potência Canal N IRF730 / IRF730PbF
* Baseado nos parâmetros oficiais do fabricante Vishay / Siliconix
*-------------------------------------------------------------------
.SUBCKT IRF730PbF 1 2 3
* Conexões: 1=Dreno (Drain), 2=Porta (Gate), 3=Fonte (Source)
M1 9 7 3 3 MM L=1U W=1U
LG 2 7 7.5N
RD 1 9 0.65
RS 3 3 0.05
RG 2 7 3
CGS 2 3 530P
CGD 2 1 40P
D1 3 1 MD
.MODEL MM NMOS (LEVEL=3 VTO=4.0 KP=4.5 Theta=0.1 VMAX=1.5E5 ETA=0.01)
.MODEL MD D (IS=1.3E-12 RS=0.08 CJO=230P TT=220N)
.ENDS
